最高法院刑事判決　　　　　　　九十六年度台上字第八一七號
上　訴　人　甲○○
上列上訴人因搶奪案件，不服台灣高等法院台中分院中華民國九
十五年十二月五日第二審判決（九十五年度上訴字第二三八三號
，起訴案號：台灣台中地方法院檢察署九十四年度偵字第二０三
六二號），提起上訴，本院判決如下：
    主  文
上訴駁回。
    理  由
按刑事訴訟法第三百七十七條規定，上訴於第三審法院，非以判
決違背法令為理由，不得為之。是提起第三審上訴，應以原判決
違背法令為理由，係屬法定要件。如果上訴理由狀並未依據卷內
訴訟資料，具體指摘原判決不適用何種法則或如何適用不當，或
所指摘原判決違法情事，顯與法律規定得為第三審上訴理由之違
法情形，不相適合時，均應認其上訴為違背法律上之程式，予以
駁回。本件上訴人甲○○上訴意旨略稱：上訴人對於蔡偉民搶奪
銀樓金飾之行為，並無犯意聯絡及行為分擔。因當時蔡偉民係向
上訴人表示伊要去買金飾，且上訴人當時已喝酒喝醉了，蔡偉民
出售金飾得款，上訴人向其借新台幣（下同）六千元。蔡偉民於
警訊時及法院審理中亦均供稱：搶銀樓金飾，只有伊心裏知道，
上訴人當時已酒醉而不知情等語，其於檢察官偵查中亦稱：「我
叫他（指上訴人）等我的，我搶完後，他知道，但是他還是跟我
一起離開」等語，對此有利於上訴人之證詞，原審不予採納，竟
未明不予採納之理由，且以推測、擬制之方法認定事實，原判
決有採證違反經驗法則及證據法則，理由不備之違法等語。
惟查原判決認定上訴人有原判決事實欄所載之犯行，因而撤銷第
一審判決，改判仍論處上訴人共同意圖為自己不法之所有，而搶
奪他人之動產，累犯之罪刑，係依憑共犯蔡偉民於民國九十五年
一月二十三日於檢察官偵查中具結證稱：伊有與上訴人一起犯本
件搶奪案，伊騎機車載上訴人，到了銀樓，伊就叫上訴人在外面
等伊，上訴人就一直坐在機車上面，機車都沒有熄火，伊沒有明
說要行搶銀樓，但上訴人應該知道伊要進去搶銀樓，搶完後伊就
騎機車載上訴人離開等語之證述，被害人李明炎、蕭彩鸞夫妻於
檢察官偵查中所為伊等負責之金玉山銀樓遭搶奪金飾手鍊二條經
過情形之證述；證人即欣欣當鋪負責人蔡麗蕙於警訊之證述（原
判決並已明該證詞依刑事訴訟法第一百五十九條之五第一項規
定得為證據之理由），上訴人於原審法院供承：伊有於案發時地
偕同蔡偉民至金玉山銀樓，蔡偉民入內搶奪金飾手鍊二條，典當
得款，伊分得二次各為三千元，計為六千元等語之供述，佐以卷
附台中縣警察局清水分局扣押筆錄、金寶成銀樓金飾買入登記簿
、欣欣當鋪當票影本各一份等事證，為其論罪之基礎。復就上訴
人否認犯行，辯稱：案發當時，伊已喝醉了，乃坐在銀樓外面的
機車上等候，自始至終對於蔡偉民搶奪銀樓金飾之事不知情，伊
向蔡偉民取得六千元，係向蔡偉民借貸之錢款等語，以及蔡偉民
於警訊及偵審中所為異於九十五年一月二十三日於檢察官偵查中
所為證述，而稱：上訴人已醉得不省人事，不知伊要行搶等語，
認均與事實不符，分別係上訴人企圖推卸刑責，及蔡偉民迴護上
訴人之詞，委無足採，亦分別詳理由予以指駁。核難遽指原判
決有採證違反經驗法則或證據法則，或理由不備之違法。上訴意
指，徒憑己見，就原審採證認事職權之適法行使，及原判決已論
斷說明之事項，重複為事實之爭辯，任指原判決有上訴意旨指摘
之違誤，核與法律所規定得為第三審上訴理由之違法情形不相適
合。其上訴違背法律上之程式，應予駁回。
據上論結，應依刑事訴訟法第三百九十五條前段，判決如主文。
中　　華　　民　　國　九十六　年　　二　　月    八    日
                      最高法院刑事第八庭
                          審判長法官  陳　正　庸
                                法官  賴　忠　星
                                法官  林　開　任
                                法官  林　立　華
                                法官  石　木　欽
      本件正本證明與原本無異
                                      書  記  官
中　　華　　民　　國　九十六　年　　二　　月  二十六  日
                                                H
